臺灣高等法院高雄分院民事裁定　　　　　100年度抗字第225號
抗　告　人　趙鵬飛
抗　告　人　趙榮輝
抗　告　人　趙春妹
上列抗告人因與相對人行政院及高雄市政府間依職權確定訴訟費
用額事件，聲明異議，對於中華民國100年8月25日臺灣高雄地方
法院100年度事聲字第204號裁定提起抗告，本院裁定如下：
    主  文
抗告駁回。
抗告訴訟費用由抗告人負擔。
    理  由
一、抗告意旨略以：臺灣高雄地方法院民國97年度審救字第121
    號裁定雖准許抗告人聲請訴訟救助，暫免繳納第一審裁判費
    新台幣（下同）233,936 元，卻誤加被拆除四層樓店宅回復
    原狀之重建費用6,000,000 元，使抗告人多負擔60,000元裁
    判費，致原裁定依職權確定訴訟費用額時，浮算裁判費316,
    768 元，應予以刪減。又抗告人請求國家賠償事件，未逾2
    年之時效，且最高法院以抗告人未選任訴訟代理人，濫權將
    上訴駁回，顯有違誤。以及在有新事實及新證據情況下，請
    求撤銷臺灣高雄地方法院100 年度事聲字第204 號裁定云云
    。
二、按經准予訴訟救助者，於終局判決確定或訴訟不經裁判而終
    結後，第一審受訴法院應依職權以裁定確定訴訟費用額，向
    應負擔訴訟費用之當事人徵收之，民事訴訟法第114 條第1
    項前段定有明文。而所謂「以裁定確定」，係指法院已為訴
    訟費用之裁判，僅未確定其費用額而言，是確定訴訟費用之
    裁定，僅在確定敗訴之當事人應負擔之訴訟費用數額，並非
    就權利存在與否為確定，其償還義務如何，應從命負擔訴訟
    費用之裁判定之，當事人在該程序中，自僅得就各個費用項
    目是否為法律上之訴訟費用、數額之計算有無錯誤加以爭執
    。
三、經查：本件兩造間請求國家賠償事件，抗告人於起訴時曾聲
    請訴訟救助，經臺灣高雄地方法院（下稱高雄地院）以97年
    度審救字第121 號裁定准許在案。查，抗告人於起訴請求相
    對人應將門牌號碼高雄市○○路中山一巷32號4 層樓建物1
    棟回復原狀部分及請求其他損害，高雄地院為核定裁判費，
    函請抗告人陳報回復原狀及其他損害為何，抗告人陳報該四
    層樓店宅回復原狀所需建築金額至少「6,000,000 多元」以
    上，並請求給付原屋內物品價值1,919,200 元，合計相對人
    應給付抗告人趙鵬飛8,200,000 元、趙榮輝5,000,000 元、
    趙春妹4,100,000 元，因此核定訴訟標的價額為25,219,200
    元，應徵裁判費為233,936 元。嗣98年3 月26日調查程序時
    抗告人仍聲請將被拆除的四層樓建物回復原狀，未見刪除此
    部分請求，有本院依職權調閱該事件全部卷宗內附民事起訴
    呈報狀及調查程序筆錄可稽（第一審卷第47至53、88頁）。
    該事件業經高雄地院以98年度重國字第4 號判決抗告人全部
    敗訴。抗告人不服，提起上訴，並未為任何減縮。本院以99
    年度重上國字第1 號判決及最高法院以100 年度台上字第27
    2 號裁定駁回其上訴，第一、二、三審訴訟費用均由抗告人
    負擔確定在案。是抗告人依法應徵收之訴訟費用額為第一、
    二、三審裁判費各為233,936 元、350,904 元、350,904 元
    及第三審選任律師酬金20,000元，合計955,744 元，並無抗
    告人所述誤加被拆除四層樓店宅回復原狀之重建費用6,000,
    000 元一事，堪認原裁定所核並無違誤。又本件為職權確定
    訴訟費用額之事件，僅在審究訴訟費用之範圍及確定異議人
    應繳納之訴訟費用額，就兩造間之實體爭執要非本院確定訴
    訟費用額程序所得審究，是抗告人抗辯前開事件未逾時效、
    有新事實、新證據云云，委無足取。從而，抗告人指摘原裁
    定不當，求予廢棄，為無理由，應予駁回。
四、據上論結，本件抗告為無理由，依民事訴訟法第 495 條之
    1 第1 項、第449 條第1 項、第95條、第78條、第85條第1
    項前段，裁定如主文。
中    華    民    國    100   年    10    月    11    日
                            民事第四庭
                                審判長法官  蔡文貴
                                法      官  謝靜雯
                                法      官  陳真真
以上正本證明與原本無異。
本件不得抗告。
中    華    民    國    100   年    10    月    11    日
                                書  記  官  陳金卿